【裁判字號】    89,易,351
【裁判日期】    890517
【裁判案由】    毒品危害防制條例
【裁判全文】
臺灣板橋地方法院刑事判決                          八十九年度易字第三五一號
    公  訴  人  臺灣板橋地方法院檢察署檢察官
    被      告  甲○○
右列被告因違反毒品危害防制條例案件，經檢察官提起公訴（八十八年度毒偵緝字第
四０三號），暨移請併案審理（八十九年度毒偵字第二三七五號），本院判決如左：
    主  文
甲○○連續施用第二級毒品，處有期徒刑肆月，如易科罰金，以佰元折算壹日。扣
案之安非他命貳包（驗餘淨重肆點壹伍公克）及吸食器壹組均沒收銷燬，另分裝勺壹
支沒收。
    事  實
一、甲○○前因施用毒品案件，經本院以八十七年度毒聲字第二三四六號裁定送勒戒
    處所觀察、勒戒後，認無繼續施用毒品之傾向，由台灣板橋地方法院檢察署檢察
    官於八十八年四月二十八日以八十八年度偵字第七二二六號為不起訴處分確定。
    詎仍不知悔改，明知安非他命係毒品危害防制條例所明定之第二級毒品，不得施
    用及持有，竟基於概括之犯意，自同年六月間某日起至同年十一月二十五日止，
    在台北縣三重市○○街七七號四樓住處及同縣市○○街四一號二樓安可旅社等地
    ，以將安非他命放入吸食器內用火燒烤之方式，連續多次非法施用第二級毒品安
    非他命，其間於八十八年七月七日五時許，在上開安可旅社二一三室為警查獲在
    場人甲○○、王惠玲、林飛鳳及周文益，當場扣得安非他命二包（驗餘淨重四點
    一五公克）、分裝勺一支、吸食器一組及注射針筒一支。經檢察官聲請本院於八
    十八年九月二日以八十八年度毒聲字第五五二五號裁定送勒戒處所觀察、勒戒，
    惟其未到案執行，經該署於同年十月五日發佈通緝在案，迄於同年十一月二十六
    日六時四十分許，經警在台北市○○街一五巷四九號前查獲。經檢察官依上開裁
    定送勒戒處所觀察、勒戒後，認有繼續施用毒品之傾向，再經本院於八十八年十
    二月十七日以八十八年度毒聲字第七九九七號裁定令入戒治處所施以強制戒治一
    年。
二、案經台北縣警察局三重分局暨台北市政府警察局士林分局移請台灣板橋地方法院
    檢察署檢察官偵查起訴及併送併辦。
    理  由
一、訊據被告甲○○對於右揭時地非法施用第二級毒品安非他命之事實，坦承不諱，
    而其於八十八年七月七日、同年十一月二十六日經警採得尿液送驗結果，確呈甲
    基安非他命陽性反應，有台北縣衛生局尿液煙毒檢驗成績書、法務部調查局檢驗
    通知書及台北市立療養院煙毒尿液檢驗報告書在卷可稽，復有扣案之安非他命二
    包為證，而該扣案物經法務部調查局檢驗結果確係甲基安非他命，有該局檢驗通
    知書附卷可憑。而被告前因施用毒品案件，經依本院以八十八年度毒聲字第二三
    四六號裁定送觀察、勒戒後，認無繼續施用毒品之傾向，由台灣板橋地方法院檢
    察署檢察官於八十八年四月二十八日以八十八年度偵字第七二二六號不起訴處分
    確定，有台灣高等法院檢察署刑案紀錄簡覆表在卷為憑。又被告因本件施用毒品
    案件經本院以八十八年度毒聲字第五五二五號裁定送觀察、勒戒後，認有繼續施
    用毒品傾向之事實，有上開裁定、台灣台北看守所附設勒戒處所八十八年十二月
    十日之有無繼續施用毒品傾向證明書各一份附卷為證，被告並經本院以八十八年
    度毒聲字第七九九七號裁定令入戒治處所施以強制戒治一年，復有該裁定在卷可
    佐。本件事證明確，被告犯行堪以認定。
二、核被告所為係犯毒品危害防制條例第十條第二項之施用第二級毒品罪。被告持有
    安非他命之低度行為，應為其施用安非他命之高度行為所吸收，不另論罪。其先
    後多次施用第二級毒品安非他命之犯行，時間緊接，犯罪構成要件相同，顯係基
    於概括犯意為之，為連續犯，應依刑法第五十六條之規定，論以一罪並加重其刑
    。公訴人雖僅就被告於八十八年七月七日五時許前九十六小時內之一次施用犯行
    起訴，惟被告前開其餘多次施用犯行，經移送併案辦理，本院審認屬實，因此部
    分與已起訴之犯罪事實有連續犯之裁判上一罪關係，亦為起訴之效力所及，本院
    自得併予審理，附此敘明。爰審酌被告之犯罪動機、目的、所生危害及犯後態度
    等一切情狀，量處如主文所示之刑，並諭知易科罰金之折算標準。
三、扣案之安非他命二包（驗餘淨重四點一五公克）係查獲之毒品，另吸食器一組係
    專供施用毒品之器具，均屬毒品危害防制條例所定之違禁物，爰依同條例第十八
    條第一項前段規定，不問屬於犯人與否，均沒收銷燬之。又扣案之分裝勺一支，
    為被告所有，業據被告於警訊時供明，且為被告供施用安非他命所用之物，應依
    刑法第三十八條第一項第二款規定沒收。至注射針筒一支，並非專供施用之毒品
    之器具，亦非刑法第三十八條第一項第二款所定供施用安非他命所用或預供施用
    安非他命預備之物，爰不另為沒收之諭知，併此敘明。
據上論斷，應依刑事訴訟法第二百九十九條第一項，毒品危害防制條例第十條第二項
、第二十條第三項前段、第十八條第一項前段，刑法第十一條前段、第五十六條、第
三十八條第一項第二款、第四十一條，罰金罰鍰提高標準條例第二條，判決如主文。
本案經檢察官蔡宏展到庭執行職務。
中      華      民      國      八十九      年      五    月  十七    日
      臺灣板橋地方法院刑事第三庭
                                          法  官  李  幼  妃
右正本證明與原本無異。
如不服本判決，應於判決送達後十日內，向本院提出上訴狀。
                                          書記官  強  梅  芳
中      華      民      國      八十九      年      五    月  十八    日
附錄本案論罪科刑法條全文
毒品危害防制條例第十條第二項
施用第一級毒品者，處六月以上五年以下有期徒刑。
施用第二級毒品者，處三年以下有期徒刑。


司法院資訊處製作；財團法人民間司法改革基金會備份。
